# 求助陈版：资产入账价值不足及无票如何处理

提问人：siyangxiaocai 时间：2017-05-02 15:47:13
陈老师，您好，请教如下问题：
A公司拟在未来进行IPO，但因公司存在较多问题，拟新设主体B公司，并将A公司的资产及业务转移至B公司，A公司的资产存在以下问题：①厂房实际建造价值 3000 万，但A公司与供应商商定，只开具 1000 万发票入账，A公司支付 1000 万，剩余 2000 万由A公司大股东个人卡支付；目前个人卡已经注销，支付凭证无法获取，供应商亦不配合补开 2000 万的发票；② 3000 万的生产设备，当时为了价格优惠，未取得入账发票，公司账户和大股东个人账户均支付了部分货款，但支付凭证单据难以获取；供应商亦不配合补开发票。
为了符合IPO条件，目前A公司拟解决上述资产问题，将问题在老主体解决，再转让给新主体，初步方案
为：①由评估机构对厂房进行评估，评估其在建造完成时点的价值，A公司根据评估值去税务局代开发票，据此入账，请教陈老师：
入账时，对方科目该如何选择，是挂股东往来，还是作为股东权益投资，是否涉及税务缴纳？②由评估机构对生产设备进行评估，评估其购买时点的价值，然后去税务局代开发票，同时，由供应商和大股东对设备购买及款项结算事项进行说明； 请教陈老师：上述处理方式是否可行（能否代开发票）？如可采用，则B公司将来IPO审核时，资产的来源是否仍会构成上市障碍？

回答人：chenyiwei
1 、调整资产价值时，对方科目的确定应考虑当初的实际发生情况以及现在股东的要求等因素。例如，如果当初股东明确无需公司偿还该笔代付款项的，则贷记资本公积；如果当初未明确该笔款项是否需偿还给股东，则应挂对股东的其他应付款。因为这是需要进行追溯重述的，所以应根据资产取得当时的实际情况（如股东的意图）来确定对应科目。 如果股东的意图现在发生了变化（如当初未明确是否要求归还，现在明确无需归还），则在股东的该项意图明确时，从负债转为资本公积，或者从资本公积转为负债。 2 、建议就代开发票的可行性问题与当地主管税务机关沟通确认。另外代开发票涉及的税款和滞纳金等应由大股东承担。如果由此消除了权属瑕疵，则在规范运行一段时间后，对IPO的不利影响可能可以缩小。